【裁判字號】    95,交簡上,62
【裁判日期】    950508
【裁判案由】    公共危險等
【裁判全文】
臺灣高雄地方法院刑事判決            95年度交簡上字第62號
上訴人即被告  乙○○
上列被告因公共危險等案件，不服本院高雄簡易庭民國95年2 月
13 日94 年度交簡字第3165號第一審簡易判決（聲請簡易判決處
刑案號：臺灣高雄地方法院檢察署94年度偵字第26005 號），提
起上訴，本院管轄之第二審合議庭判決如左︰
    主  文
上訴駁回。
乙○○緩刑貳年。
    事  實
一、乙○○領有普通小型車駕駛執照，於民國94年11月8 日19時
    許，在其位於高雄市○○區○○路36號住處飲用高樑酒，已
    達不能安全駕駛動力交通工具之程度後，仍於同日23時55分
    許，駕駛車號ZI-6059 號自用小客車，沿高雄市○○路  由
    北往南方向行駛，行經富國路與明誠二路口時，應注意車前
    狀況，並隨時採取必要之安全措施，且依當時情形，並無不
    能注意之情事，竟疏末注意，復因酒後注意及反應能力均降
    低，致不慎自後撞及其前方由甲○○所駕駛正在停等紅燈之
    車號YZC ─985 號輕機車，致甲○○受有右腳掌挫裂傷等傷
    害，經警到場處理本件交通事故，測試乙○○呼氣所含酒精
    濃度為每公升0.54毫克，始查獲上情。
二、案經高雄市政府警察局左營分局移送臺灣高雄地方法院檢察
    署檢察官偵查起訴。
    理  由
一、有證據能力部分：（1） 按被告以外之人於審判外之陳述雖
    不符刑事訴訟法第159 條之1 至之4 等4 條之規定，而經當
    事人於審判程序同意作為證據，法院審酌該言詞陳述或書面
    陳述作成時之情況，認為適當者，亦得為證據，刑事訴訟法
    第159 條之5 第1 項定有明文。其立法意旨在於傳聞證據未
    經當事人之反對詰問予以核實，原則上先予排除，惟若當事
    人已放棄反對詰問權，於審判程序中表明同意該等傳聞證據
    可作為證據，基於尊重當事人對傳聞證據之處分權，及證據
    資料愈豐富，愈有助於真實發見之理念，且強化言詞辯論主
    義，使訴訟程序得以順暢進行，上開傳聞證據亦具有證據能
    力。經查本件證人即告訴人甲○○於警訊中所為之陳述，其
    性質雖屬傳聞證據，又查無符合同法第159 條之1 至之4 等
    前4 條之情形，但其等所為之上開警訊筆錄內容，經檢察官
    、被告於審判期日同意將其等之陳述作為證據，本院審酌其
    於警訊之陳述與待證事實具有關聯性，作為本案之證據亦屬
    適當，爰認其於警訊中之證言具有證據能力，而得作為本件
    認定犯罪事實之證據。（2） 又按除顯有不可信之情況外，
    公務員職務上製作之紀錄文書、證明文書，或從事業務之人
    於業務上或通常業務過程所須製作之紀錄文書、證明文書，
    亦得為證據，刑事訴訟法第159 條之4 第1 款、第2 款定有
    明文。本件警卷所附之酒精濃度測試紀錄、刑法第185 條之
    3 案件測試觀察紀錄表、道路交通事故現場圖、道路交通事
    故調查報告表(一)、(二)、高雄醫學大學附設中和紀念醫院診斷
    證明書，分別屬公務員於其職務上製作之紀錄文書、證明文
    書，亦查無何顯不可信之情形，均具有證據能力，而得作為
    本件認定犯罪事實之證據。
二、上開犯罪事實業據上訴人即被告乙○○於本院審理時坦承不
    諱，且有酒精濃度測定值表、觀察紀錄表、道路交通事故現
    場圖、道路交通事故調查報告表(一)、(二)、談話紀錄表等各1
    份在卷可稽；罪證明確，被告上開酒後駕車及過失傷害之犯
    行均堪以認定。
三、核被告所為係分別犯有刑法第185 條之3 服用酒類不能安全
    駕駛動力交通工具而駕駛罪及刑法第284 條第1 項前段之過
    失傷害罪。被告所犯上開2 罪間，犯意個別，行為互異，應
    予分論併罰。
四、原審依刑法第185 條之3 及第284 條第1 項前段規定，論處
    被告罪刑，並審酌酒精成分對人之意識能力具有不良影響，
    超量飲酒後會導致對週遭事務之辨識及反應能力較平常狀況
    薄弱，因而酒後駕車在道路上行駛，對一般往來之公眾及駕
    駛人自身皆具有高度危險性被告酒後仍貿然駕車上路，既漠
    視自己安危，更枉顧公眾行之安全，復疏於注意車前狀況，
    致生本件車禍致人受傷，復斟酌被告已與告訴人甲○○達成
    賠償和解，但未撤回告訴，及告訴人所受傷勢等一切情狀，
    量處應執行拘役60日，及諭知易科罰金之折算標準，並定其
    應執行刑及諭知易科罰金之折算標準，因而適用刑事訴訟法
    第449 條第1 項前段、第3 項、第454 條第2 項，道路交通
    管理處罰條例第86條第1 項，刑法第185 條之3 、第284 條
    第1 項前段、第41條第1 項前段、第51條第6 款，罰金罰鍰
    提高標準條例第1 條前段、第2 條，逕以簡易判決處如主文
    所示之刑，本院認原判決認事用法，均無違誤，量刑亦屬允
    當。被告以原審判決前被告已與告訴人達成和解，且告訴人
    已有撤回告訴之意思，原審未予審酌而予過失傷害部分不受
    理之判決及公共危險部分緩刑之諭知顯有不當等語為由，提
    起本件上訴；惟按撤回告訴為一種訴訟上行為，核與和解為
    私3 法上之契約行為者有別。故告訴乃論之罪，縱經當事人
    私行和解，願撤回其告訴，但如未經告訴人依刑事訴訟法第
    23 8條第1 項規定，在第一審辯論終結前，向該第一審法院
    以書狀或言詞表示撤回告訴之意思，仍不生撤回告訴之效力
    （最高法院74年度台上字第3119號判決可供參照），本件經
    查卷內並無任何告訴人以書面或言詞向本院表示為撤回過失
    傷害部分告訴之資料，尚難認本件告訴人業據告訴人於原審
    判決前已撤回告訴；又緩刑之宣告，係實體法上賦予法院得
    為自由裁量之事項，倘其未有逾越法律所規定之範圍，或濫
    用其權限，即不得任意指摘為違法（最高法院72年台上字第
    36 47 號、75年台上字第7033號判例可供參照），本件原審
    未為被告緩刑之諭知亦難認有何違法或不當之處；被告猶執
    前詞提起本件上訴，指摘原判決不當，為無理由，應予駁回
    。
五、又查被告前未曾受有期徒刑以上刑之宣告，有其臺灣高等法
    院被告前案紀錄表及臺灣高雄地方法院檢察署刑案資料查註
    紀錄表各1 份在卷足憑，且被告於本件犯後積極與告訴人達
    成和解，於本院審理時亦坦承犯行，顯見被告已有悔意，經
    此刑之宣告後，應知警惕而無再犯之虞，本院認以暫不執行
    其刑為適當，併予宣告緩刑2 年，以啟自新。
據上論斷，應依刑事訴訟法第455 條之1 第1 項、第3 項、第36
8 條，刑法第74條第1 款，判決如主文。
中    華    民    國    95    年    5     月    8    日
                  刑事第五庭    審判長法  官  李嘉興
                                      法  官  楊筑婷
                                      法  官  林俊寬
以上證明與原本無異。
不得上訴。
中    華    民    國    95    年    5     月    8     日
                                      書記官  蔡淑貞
附錄法條：
中華民國刑法第185條之3
服用毒品、麻醉藥品、酒類或其他相類之物，不能安全駕駛動力
交通工具而駕駛者，處1 年以下有期徒刑、拘役或3 萬元以下罰
金。
中華民國刑法第284條
因過失傷害人者，處6 月以下有期徒刑、拘役或500 元以下罰金
，致重傷者，處1 年以下有期徒刑、拘役或500 元以下罰金。
從事業務之人，因業務上之過失傷害人者，處1 年以下有期徒刑
、拘役或1 千元以下罰金，致重傷者，處 3 年以下有期徒刑、
 拘役或 2 千元以下罰金。


司法院資訊處製作；財團法人民間司法改革基金會備份。
